台灣台中地方法院民事裁定         100年度消債更字第92號
聲請人      張明明
即債務人              號3樓
相對人      第一商業銀行股份有限公司
即債權人
法定代理人  蔡慶年
相對人      國泰世華商業銀行股份有限公司
即債權人
法定代理人  汪國華
相對人      澳商澳盛銀行集團股份有限公司
即債權人
法定代理人  經天瑞
代  理  人  李軼倫
相對人      渣打國際商業銀行股份有限公司
即債權人
法定代理人  曾璟璇
相對人      台中商業銀行股份有限公司
即債權人
法定代理人  黃秀男
相對人      豐(台灣)商業銀行股份有限公司
即債權人
法定代理人  李鐘培
相對人      聯邦商業銀行股份有限公司
即債權人
法定代理人  李憲章
相對人      玉山商業銀行股份有限公司
即債權人
法定代理人  曾國烈
代  理  人  蔡坤庭
相對人      萬泰商業銀行股份有限公司
即債權人
法定代理人  盧正昕
相對人      中國信託商業銀行股份有限公司
即債權人
法定代理人  辜濂松
相對人      台新資產管理股份有限公司
即債權人
法定代理人  吳統雄
上列當事人聲請消費者債務清理事件，本院裁定如下：
    主    文
債務人張明明自中華民國100年8月31日14時起開始更生程序。
    理    由
一、按債務人不能清償債務或有不能清償之虞，且無擔保或無優
    先權之債務總額未逾新臺幣1200萬元者，於法院裁定開始清
    算程序或宣告破產前，得向法院聲請更生；債務人與金融機
    構協商成立者，不得聲請更生或清算。但因不可歸責於己之
    事由，致履行顯有重大困難者，不在此限。本條例施行前，
    債務人依金融主管機關協調成立之中華民國銀行公會會員，
    辦理消費金融案件無擔保債務協商機制與金融機構成立之協
    商，準用前項之規定。又法院開始更生程序之裁定，應載明
    其年、月、日、時，並即時發生效力，消費者債務清理條例
    第3條、第42條第1項、第45條第1項、第151條第5、6項分別
    定有明文。
二、本件聲請人即債務人聲請意旨略以：債務人前於民國（下同
    ）95年9月間曾依照中華民國銀行公會會員辦理消費金融案
    件無擔保債務協商機制與金融機構成立協商，協商條件為月
    付新台幣（下同）14,593元，，以聲請人當時薪資收入每月
    約25,000元扣除支出後，已經無法償付銀行協商之還款，然
    銀行不顧聲請人當時實際經濟之收支能力，協商金額超出債
    務人所能負擔不得已而毀諾，乃有不可歸責之情事。債務人
    之總債務達1,887,856元，以債務人目前每月收入22,000元
    至23,000元，須負擔個人及扶養子女、母親之費用，已無力
    清償債務，爰請求准予裁定開始更生等語。
三、經查，聲請人即債務人非從事營業活動之人，所積欠債務未
    逾1200萬元，有債務人提出之財產收入狀況說明書、債權人
    清冊、財政部臺灣省中區國稅局97年、98年綜合所得稅各類
    所得資料清單、全國財產稅總歸戶財產查詢清單為據；又債
    務人前曾依中華民國銀行公會會員辦理消費金融案件無擔保
    債務協商機制成立協商，每月應還款14,593元，惟聲請人主
    張其當時月收入僅25,000元，尚須負擔本人及未成年子女、
    母親之扶養費，無法履行協商還款金額等情，亦據債務人提
    出戶籍謄本、生活必要支出清單、支出收據等附卷可稽。從
    而，債務人主張有不可歸責於己之事由，致履行協商方案有
    重大困難及其無法清償債務等語，均堪採信。
四、綜上，聲請人請求依消費者債務清理條例裁定准予更生，揆
    諸前揭規定，核無不合，應予准許，爰裁定如主文。
中    華    民    國  100     年    8    月    31     日
                        臺灣臺中地方法院民事庭
                              法  官  陳文爵
上為正本係照原本作成
本件不得抗告
本裁定已於100年8月31日時公告。
中    華    民    國  100     年    8    月    31     日
                              書記官